# 新债务重组准则—–转让债权的公允价值

提问人：一云 时间：2020-04-19 08:05:33
陈老师：新债务重组准则提出了转让债权的公允价值概念——-请问：实务中是否可以将债权的账面余额作为债权的公允价值？

回答人：chenyiwei
不可以将债权的账面余额作为债权的公允价值。相比之下，在坏账准备计提合理的前提下，扣除坏账准备后的账面价值（如涉及收款期限较长的，还应考虑折现因素）可能更接近于其账面价值。
但是，在实务中，计量没有活跃市场的债权的公允价值可能还是比较困难的。因此，可以在确保债务重组交易不存在明显利益输送等不公允因素的前提下，采用抵债资产的公允价值来模拟确定放弃债权的公允价值。